# 请教陈版非同企业合并，被合并方原股东给予的作价补偿款如何处理？

提问人：yuehuawjg 时间：2013-11-20 16:47:31
个别报表应减少长期股权投资的初始投资成本 3200 万元，在年末A公司对土地已不再拥有所有权，在合并报表原先确认的无形资产4000 万应作减少处理。

回答人：chenyiwei
基本赞同此观点，个别报表层面视同对投资成本的补偿，合并报表层面视同对无形资产中相应份额的补偿。